【裁判字號】    91,簡上,313
【裁判日期】    920430
【裁判案由】    傷害
【裁判全文】
臺灣臺北地方法院刑事判決                        九十一年度簡上字第三一三號
    上  訴  人  臺灣臺北地方法院檢察署檢察官
    被      告  乙○○
右列上訴人因被告因傷害案件，不服本院刑事庭中華民國九十一年十月十六日九十一
年度簡字第二六八九號第一審簡易判決（聲請簡易判決處刑案號九十一年度偵字第一
二六二四號），提起上訴，本院管轄之第二審合議庭判決如左：
    主  文
上訴駁回。
    事  實
一、乙○○於民國九十一年五月十三日中午十二時許，在台北縣深坑鄉○○路○段二
    三四號民眾服務站，因不滿游甲○○中傷其名譽，竟基於傷害之犯意，徒手毆打
    游甲○○臉頰一巴掌，致游甲○○因而受有左頰挫傷之傷害。
二、案經告訴人游甲○○訴請台北縣深坑鄉公所調解委員會調解不成立，依告訴人聲
    請由臺北縣深坑鄉公所移請臺灣臺北地方法院檢察署檢察官聲請以簡易判決處刑
    。
    理  由
甲、程序方面：按告訴乃論之刑事案件，經調解不成立者，鄉、鎮、市公所依被害人
    向調解委員會提出之聲請，將調解事件移請該管檢察官偵查，並視為於聲請調解
    時已經告訴，鄉鎮市調解條例第二十八條定有明文。查本件係臺北縣深坑鄉公所
    調解委員會調解不成立，依被害人即告訴人游甲○○聲請移請臺灣臺北地方法院
    檢察署檢察官偵查，有台北縣深坑鄉公所九十一年六月二十四日北縣深民字第０
    九一０００五七五八號公函暨台北縣深坑鄉公所刑事事件調解不成立移送偵查書
    一份在卷可憑，是本件應視為告訴人游甲○○於聲請調解時已經告訴，核先敘明
    。
乙、實體方面：
一、訊據上訴人即被告乙○○於本院審理時矢口否認有何傷害告訴人之犯行，辯稱：
    甲○○在民眾服務站公然誹謗伊，伊要求她閉嘴，她不停，伊為了要制止她繼續
    誹謗才出手，但沒有打到她的臉，她那些傷勢那裡來的，伊不知道云云。經查：
 （一）右揭事實，業據被告於檢察官訊問時供稱：告訴人到處無中生有，我當天只
       是上前過去，給他一巴掌，打完後問她說完沒等語（九十一年七月二十三日
       筆錄）；又其於本院第一審調查時供稱：我承認我有動手，告訴人到處說我
       與陳先生有不軌的行為，我非常生氣，給告訴人一巴掌等語（九十一年九月
       十八日筆錄），核與告訴人於偵查中之指述：被告用右手打我臉部等語；及
       本院調查時指稱：被告打我時已中午十二點多，那時還沒有腫起來，我隔了
       二天五月十五日才去檢查，有五個手指頭在臉頰，被告很用力打我一巴掌等
       語相符。
 （二）又告訴人游甲○○受有左頰挫傷之傷害，有台北縣深坑鄉衛生所九十一年五
       月二十四日出具之診斷書一份在卷可憑，該診斷書載明告訴人於九十一年五
       月十五日至該所門診治療。再查，依告訴人病歷表之記載：Ｑｕａｒｒｅｌ
         ｗｉｔｈ  ｆｒｉｅｎｄｓ  ｏｎ  Ｗ１  ５／１３（週一，五月十三日
       與朋友爭吵），ｌｅｆｔ  ｆａｃｅ  ｍｉｌｄ  ｓｗｅｌｌｉｎｇ（左臉
       中度腫脹），亦有台北縣深坑鄉衛生所九十二年一月十五日北衛深字第０九
       二０００００六八號函暨病歷表一份在卷可佐，足證告訴人之上開傷害，係
       受被告毆打一巴掌所致之事實，應堪認定。是被告於本院審理時矢口否認，
       辯稱：伊沒有打到告訴人，不知告訴人的傷害從那裡來云云，與事實不符，
       難以採信。至被告辯稱伊係出於義憤云云，然查，所謂基於義憤，指他人實
       施不義行為，在客觀上使人無可容忍，足以引起正義上之公憤，因而有所憤
       激而言，若因私怨、私仇而存憤恨之心，自非義憤。本件告訴人縱有中傷被
       告名譽之行為，因而激怒被告致出手毆打告訴人一巴掌，被告所為顯係出於
       私怨，而非出於義憤，被告所辯，應係曲解義憤之意，不足為採。
 （三）綜上所述，被告所辯，不足採信。本件事證明確，被告犯行堪以認定，應依
       法論科。
二、核被告所為，係犯刑法第二百七十七條第一項之傷害罪。原審認被告罪證明確，
    適用刑法第二百七十七條第一項、刑法第四十二條第二項，罰金罰鍰提高標準條
    例第一條前段、第二條之規定，並審酌被告犯罪手段、所生損害、犯罪後態度等
    一切情狀，科處罰金三千元，並諭知易科罰金之折算標準，經核認事用法均無不
    合，量刑亦屬妥適，上訴意旨仍執前詞，指摘原判決不當，為無理由，應予駁回
    。
據上論斷，應依刑事訴訟法第四百五十五條之一第一項、第三項、第三百六十八條，
判決如主文。
本案經檢察官越方如到庭執行職務。
中      華      民      國    九十二    年      四      月     三十     日
                                   臺灣臺北地方法院刑事第四庭
                                       審判長  法  官  余  學  淵
                                               法  官  歐陽漢  菁
                   法  官  楊  晉  佳
右正本證明與原本無異。
本件不得上訴。
                                               書記官  陳  惠  娟
中      華      民      國    九十二    年      五      月     一       日
附錄：本案論罪科刑法條全文
刑法第二百七十七條：
一傷害人之身體或健康者，處三年以下有期徒刑、拘役或一千元以下罰金。
二犯前項之罪、因而致人於死者，處無期徒刑或七年以上有期徒刑，致重傷者，處三
  年以上十年以下有期徒刑。


司法院資訊處製作；財團法人民間司法改革基金會備份。
